# 增资分期出资实收资本与资本公积非同比例增加

提问人：宽阔视野 时间：2012-12-28 12:18:40
请教如果公司增资，协议、章程里规定新增股东及增资金额为 1000 万元，其中第一期出资 500 万元，其中 200 万元计入实收资本， 300 万元计入资本公积；第二期出资 500 万元全部计入资本公积两年内到位。这样的规定工商和税务可以认可吗，验资可以验吗，第二期是否需要验资。

回答人：chenyiwei
实务中没有明确规定，建议与工商机关沟通。但如此操作，第二期出资全部计入资本公积，不增加实收资本，可能存在涉税风险。